<!DOCTYPE html PUBLIC "-//W3C//DTD XHTML 1.0 Transitional//EN" "http://www.w3.org/TR/xhtml1/DTD/xhtml1-transitional.dtd">
<html xmlns="http://www.w3.org/1999/xhtml">
<head>
	<meta http-equiv="Content-Type" content="text/html; charset=iso-8859-1" />
	<title>Ymmärrä suomea</title>
	<style type="text/css" media="all">@import "css/styles.css";</style>
	<script type="text/javascript" src="swfobject.js"></script>
</head>
<body class="font-medium">
	<div id="main-wrapper">
		<div id="topbar"></div>
		<div id="main-menu">
			<table cellspacing="0" cellpadding="0" border="0" class="add-links"><tr>
				<td class="item"><img class="raquo" src="i/raquo.gif" alt="" height="7" width="4" /><a href="/ymmarra/index.php?moduli=sanakirja">Sanakirja</a></td>
				<td class="item"><img class="raquo" src="i/raquo.gif" alt="" height="7" width="4" /><a href="/ymmarra/index.php?moduli=verbit">Verbiluettelo</a></td>
				<td class="item"><img class="raquo" src="i/raquo.gif" alt="" height="7" width="4" /><a href="/ymmarra/index.php?moduli=kielioppi">Kielioppi</a></td>
			</tr></table>
			<table cellspacing="0" cellpadding="0" border="0"><tr>
				<td class="item"><img class="raquo" src="i/raquo.gif" alt="" height="7" width="4" /><a href="/ymmarra/index.php">Etusivu</a></td>
				<td class="item"><img class="raquo" src="i/raquo.gif" alt="" height="7" width="4" /><a href="/ymmarra/index.php?moduli=tekstit">Lukutekstit</a></td>
			</tr></table>
		</div>
		<div id="content">
			<table cellspacing="0" cellpadding="0" border="0" id="content-wrapper"><tr>
				<td>
					<div id="left-menu">
												<div class="header-verb"><span>Verbit</span></div>
						<div class="menu">
								<div class="init"><a href="/ymmarra/index.php?moduli=verbit&kirjain=a">A</a></div>
								<div class="init"><a href="/ymmarra/index.php?moduli=verbit&kirjain=e">E</a></div>
								<div class="init"><a href="/ymmarra/index.php?moduli=verbit&kirjain=h">H</a></div>
								<div class="init"><a href="/ymmarra/index.php?moduli=verbit&kirjain=i">I</a></div>
								<div class="init"><a href="/ymmarra/index.php?moduli=verbit&kirjain=j">J</a></div>
								<div class="init"><a href="/ymmarra/index.php?moduli=verbit&kirjain=k">K</a></div>
								<div class="init"><a href="/ymmarra/index.php?moduli=verbit&kirjain=l">L</a></div>
								<div class="init"><a href="/ymmarra/index.php?moduli=verbit&kirjain=m">M</a></div>
								<div class="init"><a href="/ymmarra/index.php?moduli=verbit&kirjain=n">N</a></div>
								<div class="init"><a href="/ymmarra/index.php?moduli=verbit&kirjain=o">O</a></div>
								<div class="init"><a href="/ymmarra/index.php?moduli=verbit&kirjain=p">P</a></div>
								<div class="init"><a href="/ymmarra/index.php?moduli=verbit&kirjain=r">R</a></div>
								<div class="init"><a href="/ymmarra/index.php?moduli=verbit&kirjain=s">S</a></div>
								<div class="init"><a href="/ymmarra/index.php?moduli=verbit&kirjain=t">T</a></div>
								<div class="init"><a href="/ymmarra/index.php?moduli=verbit&kirjain=u">U</a></div>
								<div class="init"><a href="/ymmarra/index.php?moduli=verbit&kirjain=v">V</a></div>
								<div class="init"><a href="/ymmarra/index.php?moduli=verbit&kirjain=y">Y</a></div>
								<div class="init"><a href="/ymmarra/index.php?moduli=verbit&kirjain=Ä">Ä</a></div>
						</div>					</div>
				</td>
				<td>
					<div id="main-content">
						<div id="path">
							<a href=".">Etusivu</a> &gt; <a href="/ymmarra/index.php?moduli=verbit&kirjain=V">V</a>						</div>
													<h1>VELVOITTAA</h1>
						<table cellspacing="0" cellpadding="0" border="0">
							<tr>
								<td colspan="2" style="padding-bottom:10px;"><strong>Aktiivin indikatiivi</strong></td>
							</tr>
							<tr>
								<td><pre>PREESENS                   
minä      velvoitan        
sinä      velvoitat        
hän       velvoittaa       
me        velvoitamme      
te        velvoitatte      
he        velvoittavat     

PASSIIVI
          velvoitetaan     

IMPERFEKTI                 
         velvoitin         
         velvoitit         
         velvoitti         
         velvoitimme       
         velvoititte       
         velvoittivat      

PASSIIVI
         velvoitettiin     

PERFEKTI
olen     velvoittanut      
olet     velvoittanut      
on       velvoittanut      
olemme   velvoittaneet     
olette   velvoittaneet     
ovat     velvoittaneet     

PASSIIVI
on       velvoitettu       

PLUSKVAMPERFEKTI
olin     velvoittanut      
olit     velvoittanut      
oli      velvoittanut      
olimme   velvoittaneet     
olitte   velvoittaneet     
olivat   velvoittaneet     

PASSIIVI
oli      velvoitettu       
</pre></td>
								<td>&nbsp;&nbsp;&nbsp;</td>
								<td><pre>      KIELTOMUOTO
      en        velvoita
      et        velvoita
      ei        velvoita
      emme      velvoita
      ette      velvoita
      eivät     velvoita


      ei        velvoiteta

   
  en        velvoittanut
  et        velvoittanut
  ei        velvoittanut
  emme      velvoittaneet
  ette      velvoittaneet
  eivät     velvoittaneet


  ei         velvoitettu


 en      ole velvoittanut
 et      ole velvoittanut
 ei      ole velvoittanut
 emme    ole velvoittaneet
 ette    ole velvoittaneet
 eivät   ole velvoittaneet


 ei      ole velvoitettu


en    ollut  velvoittanut
et    ollut  velvoittanut
ei    ollut  velvoittanut
emme  olleet velvoittaneet
ette  olleet velvoittaneet
eivät olleet velvoittaneet


ei    ollut  velvoitettu
</pre></td>
							</tr>
						</table>
						<table cellspacing="0" cellpadding="0" border="0">
							<tr>
								<td colspan="2" style="padding-bottom:10px;"><strong>Aktiivin konditionaali</strong></td>
							</tr>
							<tr>
								<td><pre>PREESENS 
minä     velvoittaisin     
sinä     velvoittaisit     
hän      velvoittaisi      
me       velvoittaisimme   
te       velvoittaisitte   
he       velvoittaisivat   

PASSIIVI
         velvoitettaisiin  

PERFEKTI
olisin   velvoittanut     en 
olisit   velvoittanut     et 
olisi    velvoittanut     ei 
olisimme velvoittaneet    emme 
olisitte velvoittaneet    ette 
olisivat velvoittaneet    eivät 

PASSIIVI
olisi    velvoitettu      ei 
</pre></td>
								<td>&nbsp;&nbsp;&nbsp;</td>
								<td><pre> 
en          velvoittaisi
et          velvoittaisi
ei          velvoittaisi
emme        velvoittaisi
ette        velvoittaisi
eivät       velvoittaisi


ei          velvoitettaisi


olisi    velvoittanut
olisi    velvoittanut
olisi    velvoittanut
olisi  velvoittaneet
olisi  velvoittaneet
olisi velvoittaneet


olisi    velvoitettu
</pre></td>
							</tr>
						</table>
						<table cellspacing="0" cellpadding="0" border="0">
							<tr>
								<td colspan="2" style="padding-bottom:10px;"><strong>Aktiivin potentiaali</strong></td>
							</tr>
							<tr>
								<td><pre>PREESENS
minä     velvoittanen     en 
sinä     velvoittanet     et 
hän      velvoittanee     ei 
me       velvoittanemme   emme 
te       velvoittanette   ette 
he       velvoittanevat   eivät 

PASSIIVI
         velvoitettaneen  ei 

PERFEKTI
lienen   velvoittanut      
lienet   velvoittanut      
lienee   velvoittanut      
lienemme velvoittaneet     
lienette velvoittaneet     
lienevät velvoittaneet     

PASSIIVI
lienee   velvoitettu       
</pre></td>
								<td>&nbsp;&nbsp;&nbsp;</td>
								<td><pre> 
         velvoittane
         velvoittane
         velvoittane
       velvoittane
       velvoittane
      velvoittane


         velvoitettane


en    liene velvoittanut
et    liene velvoittanut
ei    liene velvoittanut
emme  liene velvoittaneet
ette  liene velvoittaneet
eivät liene velvoittaneet


ei    liene velvoitettu
</pre></td>
							</tr>
						</table>
						<table cellspacing="0" cellpadding="0" border="0">
							<tr>
								<td colspan="2" style="padding-bottom:10px;"><strong>Aktiivin imperatiivi</strong></td>
							</tr>
							<tr>
								<td><pre>PREESENS

(sinä)   velvoita          
(hän)    velvoittakoon     
(me)     velvoittakaamme   
(te)     velvoittakaa      
(he)     velvoittakoot     

PASSIIVI
         velvoitettakoon   

PERFEKTI

ole      velvoittanut      
olkoon   velvoittanut      
olkaamme velvoittaneet     
olkaa    velvoittaneet     
olkoot   velvoittaneet     

PASSIIVI

olkoon   velvoitettu       
</pre></td>
								<td>&nbsp;&nbsp;&nbsp;</td>
								<td><pre> 

älä         velvoita
älköön      velvoittako
älkäämme    velvoittako
älkää       velvoittako
älkööt      velvoittako


älköön      velvoitettako



älä ole       velvoittanut
älköön olko   velvoittanut
älkäämme olko velvoittaneet
älkää olko    velvoittaneet
älkööt olko   velvoittaneet



älköön olko   velvoitettu
</pre></td>
							</tr>
						</table>
						<table cellspacing="0" cellpadding="0" border="0">
							<tr>
								<td colspan="2" style="padding-bottom:10px;"><strong>Verbin nominaalimuodot</strong></td>
							</tr>
							<tr>
								<td><pre>I INFINITIIVI              

Lyhyempi muoto:            
         velvoittaa        

Pitempi muoto:             
         velvoittaakseni   
         velvoittaaksesi
         velvoittaakseen
         velvoittaaksemme
         velvoittaaksenne
         velvoittaakseen

III  INFINITIIVI           

inessiivi    velvoittamassa 
elatiivi     velvoittamasta 
illatiivi    velvoittamaan 
adessiivi    velvoittamalla
abessiivi    velvoittamatta 
instruktiivi velvoittaman  
                           
Passiivi
instruktiivi velvoitettaman 
                           
                           
</pre></td>
								<td>&nbsp;&nbsp;&nbsp;</td>
								<td><pre>    II INFINITIIVI

    inessiivi    velvoittaessa
    instruktiivi velvoittaen

    Passiivi
    inessiivi    velvoitettaessa






    IV INFINITIIVI

   nominatiivi  velvoittaminen
   partitiivi   velvoittamista
      

   I PARTISIIPPI
    aktiivi      velvoittava 
    passiivi     velvoitettava

   II PARTISIIPPI
    aktiivi      velvoittanut
    passiivi     velvoitettu
</pre></td>
							</tr>
						</table>

					</div>
				</td>
			</tr></table>		</div>
		<div id="footer"><a href="http://www.oph.fi/"><img src="i/oph_logo_ymmarrasuomea.gif" width="157" height="35" alt="OPH" /></a></div>
	</div>
</body>
</html>
